【裁判字號】    92,上訴,587
【裁判日期】    920429
【裁判案由】    違反毒品危害防制條例
【裁判全文】
臺灣高等法院高雄分院刑事判決          九十二年度上訴字第五八七號
    上訴人  台灣高雄地方法院檢察署檢察官
    被  告  甲○○
右上訴人因被告違反毒品危害防制條例案件，不服臺灣高雄地方法院九十二年度訴緝
字第二號中華民國九十二年一月九日第一審判決（起訴及移
臺灣高雄地方法院檢察署九十年度毒偵字第一二九號、臺灣屏東地方法院檢察署八十
九年度毒偵字第二二六二號及臺灣臺中地方法院檢察署九十一年度毒偵字第三二八號
），提起上訴，本院判決如左：
      主      文
原判決關於施用第一級毒品部分及定執行刑撤銷。
甲○○連續施用第一級毒品，處有期徒刑拾壹月。
      事      實
一、甲○○前曾於民國（下同）八十七年六月間，經原審法院以八十七年度毒聲字第
    二六六號裁定送勒戒處所施以觀察、勒戒後，認無繼續施用毒品傾向，經臺灣高
    雄地方法院檢察署於八十七年六月二十四日以八十七年度偵字第一三五○四號為
    不起訴處分確定，其於不起訴處分後五年內，再因施用第二級毒品為警查獲，經
    原審法院以八十七年度毒聲字第二三二０號裁定送勒戒處所施以觀察勒戒後，認
    有繼續施用毒品之傾向，經送往台灣高雄女子戒治所施以強制戒治滿三月後，認
    無繼續施用毒品傾向，經原審法院以八十八年度毒聲字第二二二七號裁定停止戒
    治，於八十八年四月三日出所付保護管束。惟甲○○於停止戒治付保護管束期間
    ，竟又因施用第二級毒品犯行，由原審法院以八十八年度毒聲字第三九二三號裁
    定撤銷停止戒治，於八十八年十一月二十一日經發佈通緝查獲後，執行強制戒治
    至八十九年五月二十日期滿，及其仍未戒絕毒癮，復基於概括之犯意，出獄不久
    ，即又繼續於八十九年十月間起至九十一年十一月二十一日在屏東縣屏東市，桃
    園縣八德市，台中縣大里市等友人住處，施用第一級毒品海洛因，先後分別為警
    於八十九年十月二十七日晚上十時許，同年十一月十三日十一時許，九十一年十
    一月二十五日十七時許，在屏東縣潮州鎮喜來坊汽車旅館二０八號房間，高雄市
    旗津區○○路一三七號，台中市○○路一七八巷六號查獲。
二、案經高雄市政府警察局鼓山分局、屏東縣警察局、台中縣警察局霧峰分局移送臺
    灣高雄地方法院檢察署偵查起訴及移送原審與本院併案審理。
      理      由
一、訊據被告甲○○對右開施用第一級毒品海洛因之事實坦承不諱，被告於為警查獲
    後所採之尿液，經送台灣檢驗科技股份有限公司、高雄市立凱旋醫院、台中縣衛
    生局檢驗結果，均呈嗎啡陽性反應，有各該公司、醫院、衛生局之尿液檢驗報告
    附卷可稽，被告之自白核與事實相符，自堪信為真實。
二、被告甲○○前因施用毒品案件，經原審法院以八十七年度毒聲字第二六六號裁定
    送勒戒處所施以觀察、勒戒後，認無繼續施用毒品傾向，由臺灣高雄地方法院檢
    察署檢察官於八十七年六月二十四日以八十七年度偵字第一三五○四號為不起訴
    處分確定，此有臺灣高雄地方法院檢察署刑案資料查註紀錄表及該署上開不起訴
    處分書在卷足憑。再因吸安非他命犯毒品危害防制條例第十條第二項之罪，經原
    審法院以八十七年度毒聲字第二三二○號裁定送臺灣高雄看守所附設勒戒所觀察
    、勒戒後，認有繼續施用毒品傾向，復經臺灣高雄地方法院檢察署檢察官聲請原
    審法院以八十七年度毒聲字第二七○八號裁定令被告入戒治處所施以強制戒治，
    被告經送往台灣高雄女子戒治所施以強制戒治滿三月後，認無繼續施用毒品傾向
    ，經原審法院以八十八年度毒聲字第二二二七號裁定停止戒治，於八十八年四月
    三日出所付保護管束。惟甲○○於停止戒治付保護管束期間，復因施用第二級毒
    品犯行，由原審法院以八十八年度毒聲字第三九二三號裁定撤銷停止戒治，於八
    十八年十一月二十一日經發佈通緝查獲後，執行至八十九年五月二十日期滿，此
    有原審法院前開裁定及臺灣高雄女子戒治所出所證明存卷可參，其於強制戒治期
    滿後，三犯施用第一級毒品海洛因之行為，應依同條例第二十條第三項規定再予
    以起訴審判之。故本案事證明確，被告犯行洵足認定，應依法論科。
三、核被告所為，係犯毒品危害防制條例第十條第一項之施用第一級毒品罪。其持有
    第一級毒品海洛因，嗣進而施用之，其持有之低度行為應為施用第一級毒品之高
    度行為所吸收，不另論罪。被告多次施用第一級毒品海洛因之行為，均時間緊接
    ，犯罪構成要件相同，顯係基於概括之犯意為之，應依刑法第五十六條論以連續
    犯。又公訴人雖僅就被告於八十九年十一月十三日十一時為警查獲時所採之尿液
    呈嗎啡陽性反應，認被告於該時前回溯二十四小時內有施用海洛因之犯行，而就
    此部分起訴，惟被告於其他時間尚有施有海洛因之行為，檢察官雖漏未起訴，惟
    既經檢察官分別移送原審及本院併案審理，本院自得一併審究。
四、原審就被告施用第一級毒品部分予以論罪科刑，固非無見，惟被告於八十九年十
    一月十三日為警查獲後，仍繼續施用第一級毒品，直至九十一年十一月二十一日
    最後一次施用後，於同年月二十五日為警查獲，已如前述，原審就此部分疏未一
    併審理，自有未洽，檢察官上訴執此指摘，非無理由，應由本院將原判決被告施
    用第一級毒品部分及定執行刑撤銷，審酌被告經多次觀察勒戒及強制戒治後，均
    未能戒絕其毒癮，足證前開保安處分措施已難收矯治之效，惟念被告於犯罪後已
    坦承犯行，且所犯又係自戕其身體之行為，被告又有幼子賴其扶育，爰予從寬科
    處有期徒刑拾壹月。
五、被告另犯施用第二級毒品罪部分，業經原審判刑確定，故不另論列，附此敘明。
據上論斷，應依刑事訴訟法第三百六十九條第一項前段、第三百六十四條、第二百九
十九條第一項前段、毒品危害防制條例第十條第一項、刑法第十一條前段、第五十六
條，判決如主文。
本案經檢察官陳新慶到庭執行職務。
中    華    民    國        九十二      年      四      月    二十九    日
                              臺灣高等法院高雄分院刑事第四庭
                                  審判長法官  蕭權閔
                                        法官  李嘉興
                                        法官  陳吉雄
右正本證明與原本無異。
如不服本判決應於收受本判決後十日內向本院提出上訴書狀，其未述上訴理由者，
並得於提起上訴後十日內向本院補提理由書狀（均須按他造當事人之人數附繕本)「
切勿逕送上級法院」。
                                      書記官  黎  珍
中    華    民    國        九十二      年      五      月      二      日
附錄：本判決論罪科刑法條：
毒品危害防制條例第十條第一項
施用第一級毒品者，處六月以上五年以下有期徒刑。
                                                                      Ｈ


司法院資訊處製作；財團法人民間司法改革基金會備份。
